【裁判字號】    97,交易,69
【裁判日期】    970613
【裁判案由】    公共危險等
【裁判全文】
臺灣高雄地方法院刑事判決              97年度交易字第69號
公  訴  人  臺灣高雄地方法院檢察署檢察官
被      告  甲○○
                    現於臺灣高雄監獄
上列被告因公共危險等案件，經檢察官提起公訴（96年度調偵字
第1141號），被告於本院準備程序中就被訴不能安全駕駛動力交
通工具罪部分有罪之陳述，經裁定依簡式審判程序審理，另被告
被訴過失傷害罪部分則不經言詞辯論，分別判決如下：
    主  文
甲○○犯不能安全駕駛動力交通工具罪，累犯，處有期徒刑參月
，如易科罰金，以新臺幣壹仟元折算壹日。
被訴犯過失傷害罪部分，公訴不受理。
    事 實 及 理 由
一、甲○○於民國94年間因施用毒品案件，經本院以94年度簡字
    第7549號判處有期徒刑5 月確定，於95年4 月25日易科罰金
    執行完畢。詎猶不知悔改，於96年7 月10日晚上9 時許，在
    高雄縣林園鄉○○路上某處飲酒後，明知已因服用酒類，控
    制力及注意力已達不能安全駕駛動力交通工具之程度，竟仍
    駕駛車牌號碼XU8-091 號之重型機車，沿高雄縣沿海四路由
    西向東方向行駛，行經高雄縣林園鄉○○路與頂厝路口時，
    適有丙○○騎乘車牌號碼L66-862 號重型機車，沿高雄縣沿
    海四路由東向西方向行駛，吳新謀因酒後反應及控制方向之
    能力變差，因而與丙○○發生碰撞，致丙○○受有右手腕挫
    傷併橈骨骨折、背部及腰部挫傷等傷害。嗣經警到場處理，
    測得甲○○呼氣中酒精濃度為每公升0.93毫克（即1.34MG/L
    ）。
二、本件被告甲○○所犯為死刑、無刑徒刑或最輕本刑為3 年以
    上有期徒刑以外之罪，其於準備程序中就被訴犯罪事實，為
    有罪之陳述，經法官告知簡式審判程序之旨，並聽取當事人
    之意見後，依刑事訴訟法第273 條之1 第1 項規定，裁定進
    行簡式審判程序，合先指明。
三、上開犯罪事實，業據被告吳新謀於警詢、偵查及本院審理時
    時均能坦承不諱，核與證人即被害人丙○○於警詢及偵查時
    之供述相符，並有酒精測試報告、測試觀察紀錄表、道路交
    通事故現場圖、道路交通事故調查報告表、診斷證明書各 1
    份、現場照片8 張在卷可稽。按刑法第185 條之3 規定所謂
    「不能安全駕駛」，乃抽象危險犯，並不以發生具體危險為
    必要，對於呼氣酒精濃度已達每公升0.55毫克（0.55MG/L）
    以上，肇事率為一般正常人之10倍，認為已達不能安全駕車
    之標準，此業經法務部88年5 月18日以法88檢字第001669號
    函告週知，應為絕對不能安全駕駛動力交通工具。又當人飲
    酒後，若以呼氣酒精濃度測試器測得之呼氣濃度達到每公升
    0.5 毫克時（約合體內血液中酒精濃度100MG/DL），反應較
    慢，感覺減低，將影響駕駛；達到每公升0.75毫克時，思考
    與個性行為均會改變；達到每公升1.0 毫克時，步態不穩，
    噁心嘔吐，精神混惑不清晰；達到每公升1.5 毫克時，說話
    不清楚，感覺喪失，視力模糊；達到每公升2.0 毫克時，體
    溫與血糖均降低，肌肉控制差，甚至會導致癲癇發作；達到
    每公升3.5 毫克時，則已經神智不清，反射減低，甚至呼吸
    抑制，亦業據行政院國軍退除役官兵輔導委員會臺北榮民總
    醫院以88年8 月5 日（88）北總內字第26868 號函釋明確。
    查本件被告所測得呼氣之精濃度含量達0.93MG/L，有酒精測
    試報告1 紙附卷可稽，依據上開研究報告有關駕駛人酒後駕
    車行為表現之結論，足認被告因飲酒已至反應較慢，感覺減
    低，將影響駕駛，思考與個性行為均會改變，而達不能安全
    駕駛動力交通工具無疑。另參以被告酒後於上開時、地駕駛
    重型機車因不勝酒力，而與丙○○駕車發生碰撞，益證其因
    酒後駕控能力降低，已無法安全駕駛。從而，本件事證明確
    ，被告犯行洵堪認定，應依法論科。
四、按刑法第185 條之3 業已於民國97年1 月2 日修正公布，並
    於同年月4 日施行，修正前刑法第185 條之3 規定：「服用
    毒品、麻醉藥品、酒類或其他相類之物，不能安全駕駛動力
    交通工具而駕駛者，處1 年以下有期徒刑、拘役或3 萬元以
    下罰金」，而修正後刑法第185 條之3 規定：「服用毒品、
    麻醉藥品、酒類或其他相類之物，不能安全駕駛動力交通工
    具而駕駛者，處1 年以下有期徒刑、拘役或科或併科15萬元
    以下罰金」，其法定罰金刑部分已由3 萬元以下罰金，修正
    提高為15萬元以下罰金，並得併科處罰，是被告行為後法律
    已有變更，經比較新舊法之結果，以舊法有利於被告，依刑
    法第2 條第1 項但書之規定，應適用最有利於被告之舊法，
    即行為時之修正前刑法第185 條之3 處斷，合先敘明。
五、核被告吳新謀所為，係犯修正前刑法第185 條之3 之不能安
    全駕駛動力交通工具罪。另被告前於94年間因施用毒品案件
    ，經本院以94年度簡字第7549號判處有期徒刑5 月確定，於
    95年4 月25日易科罰金執行完畢，有臺灣高等法院被告全國
    前案紀錄表1 紙附卷可稽，被告於上開有期徒刑執行完畢5
    年內，故意再犯本件有期徒刑以上之罪，為累犯，應依刑法
    第47條第1 項規定，加重其刑。爰審酌被告於本案酒後已達
    絕對不能安全駕駛狀態下，猶貿然駕駛汽車上路，罔顧公眾
    之交通安全，對其他用路人之安全構成重大威脅，且實際上
    亦撞擊丙○○駕駛之重型機車，造成丙○○受有右手腕挫傷
    併橈骨骨折、背部及腰部挫傷等傷害，而其吐氣之酒精濃度
    高達每公升0.93毫克，惟其犯後坦承犯行，且得到被害人丙
    ○○之諒解，就被告被訴過失傷害部分撤回告訴，有撤回告
    訴狀1 紙在卷可稽，態度良好等一切情狀，量處如主文所示
    之刑，並審酌被告之家庭經濟狀況及職業，諭知易科罰金之
    折算標準。
六、公訴不受理部分：
  (一)公訴意旨另以：被告吳新謀於96年7 月10日晚上9 時許，駕
    駛車牌號碼XU8-091 號重型機車，沿高雄縣沿海四路由西向
    東方向行駛，本應注意汽車行駛時，駕駛人應注意車前狀況
    ，並隨時採取必要之安全措施，而應當時天候晴，夜間有照
    明，光線、視距均良好，路面乾燥、無缺陷、無障礙物，並
    無不能注意之情事，竟疏未注意車前狀況，仍貿然前行，適
    有告訴人丙○○騎乘車牌號碼L66-862 號重型機車，沿高雄
    縣沿海四路由東向西方向行駛，2 車因而在高雄縣林園鄉○
    ○路與頂厝路口發生碰撞，致丙○○受有右手腕挫傷併橈骨
    骨折、背部及腰部挫傷等傷害，因認被告涉犯刑法第284 條
    第1項前段之過失傷害罪嫌。
  (二)按告訴乃論之罪，告訴人於第一審辯論終結前，得撤回其告
    訴；又告訴經撤回者，法院應諭知不受理之判決，刑事訴訟
    法第238 條第1 項、第303 條第3 款定有明文。
  (三)本件被告吳新謀因過失傷害案件，經檢察官提起公訴，認被
    告係犯刑法第284 條第1 項前段之過失傷害罪，依同法第28
    7 條前段之規定須告訴乃論。茲因告訴人丙○○於本院審理
    中已具狀撤回其告訴，有撤回告訴狀1 紙附卷可稽，參照前
    開說明，爰不經言詞辯論，逕為諭知不受理之判決。
據上論斷，應依刑事訴訟法第273 條之1 第1 項、第284 條之 1
、第299 條第1 項前段、第303 條第3 款、第307 條，刑法第2
條第1 項前段、第185 條之3 （修正前）、第47條第1 項、第41
條第1 項前段，刑法施行法第1條之1，判決如主文。
本案經檢察官乙○○到庭執行職務。
中    華    民    國    97    年    6     月    13    日
                          交通法庭    法  官  陳盈吉
以上正本證明與原本無異。
如不服本判決，應於判決送達後10日內，向本院提出上訴狀。
中    華    民    國    97    年    6     月    13    日
                                      書記官  陳展榮
附錄本判決論罪科刑法條：
中華民國刑法第185條之3
服用毒品、麻醉藥品、酒類或其他相類之物，不能安全駕駛動力
交通工具而駕駛者，處1 年以下有期徒刑、拘役或3 萬元以下罰
金。


司法院資訊處製作；財團法人民間司法改革基金會備份。
